臺灣高等法院刑事判決
109年度上訴字第290號
上  訴  人  
即  被  告  黃致翔  


                （現於法務部○○○○○○○○○○○執行）
上列上訴人即被告因毒品危害防制條例案件，不服臺灣新北地方
法院108年度審訴字第1858號，中華民國108年11月28日第一審判
決（起訴案號：臺灣新北地方檢察署108年度毒偵字第4093號）
，提起上訴，本院判決如下：
    主  文
上訴駁回。                                              
    理  由
一、按不服地方法院之第一審判決而上訴者，須提出上訴書狀，
    並應敘述具體理由，為上訴必備之程式。倘其上訴書狀已敘
    述理由，但所敘述者非屬具體理由，仍屬不符上訴之法定程
    式，由第二審法院以其上訴不合法律上程式，判決駁回，不
    生定期命補正之問題。此觀刑事訴訟法第350條第1項、第36
    1條、第362條前段及第367條前段之規定自明。且自同法第3
    61條之修法過程以觀，原草案為：「依前項規定提起上訴者
    ，其上訴書狀應敘述理由，並引用卷內訴訟資料，具體指摘
    原審判決不當或違法之事實。其以新事實或新證據為上訴理
    由者，應具體記載足以影響判決結果之理由」，嗣經修正通
    過僅保留「上訴書狀應敘述具體理由」之文字，其餘則刪除
    ，故所稱「具體理由」，並不以其書狀應引用卷內訴訟資料
    ，具體指摘原審判決不當或違法之事實，亦不以於以新事實
    或新證據為上訴理由時，應具體記載足以影響判決結果之情
    形為必要。但上訴之目的，既在請求第二審法院撤銷或變更
    第一審之判決，所稱「具體」，當係抽象、空泛之反面，須
    就不服判決之理由為具體之敘述而非空泛之指摘而言，亦即
    須就其所主張第一審判決有違法或不當之情形，舉出該案相
    關之具體事由足為其理由之所憑，而非徒托空言或漫事指摘
    ；若僅泛言原判決認事用法不當、採證違法或判決不公、量
    刑過重等空詞，而無實際論述內容，即無具體可言（最高法
    院106年第8次刑事庭會議決議意旨參照）。
二、本件上訴人即被告黃志翔因犯毒品危害防制條例第10條第1
    項、第2項之施用第一、二級毒品罪，分經原審判處有期徒
    刑8月，有期徒刑4月、如易科罰金以新臺幣1000元折算1日
    。原審係依憑被告之自白，及被告經採取尿液送驗結果，呈
    嗎啡、甲基安非他命均陽性反應一節，有採集尿液檢體姓名
    及檢體編號對照表、台灣檢驗科技股份有限公司濫用藥物檢
    驗報告等件可稽，認被告上開任意性自白與事實相符，堪予
    採憑，犯行已堪認定，所為係犯前開罪名；審酌被告前因施
    用毒品犯行經戒毒處遇及法院判刑，仍未戒除毒癮，足認自
    制力欠佳，並考量施用毒品犯行對於他人並無明顯實害，犯
    後態度、素行、智識程度，暨家庭生活經濟狀況等一切情狀
    ，予以量處上開之刑，從形式上觀察，原判決已詳述其所憑
    證據、理由及量刑、沒收之依據，並無認定事實錯誤、量刑
    瑕疵或違背法令之情形。
三、被告固不服原判決，於108年12月30日提出上訴理由狀謂：
    其母親2年前過世後，因結交涉毒友人，以致一錯再錯，現
    已深自悔悟，請從輕量刑，予以改過自新機會，以孝順父親
    云云，形式上雖已敘述上訴理由，但並未指出原判決之量刑
    有何不當或違法之處，亦未就其不服原判決之理由舉出足為
    所憑之具體事由，揆諸首揭說明，被告上訴顯無具體理由而
    不合法定程式，應予駁回，並不經言詞辯論為之。
據上論斷，應依刑事訴訟法第367 條前段、第372 條，判決如主
文。
中　　華　　民　　國　 109　　年　　1 　　月　　22　　日
                  刑事第二十二庭審判長法　官  洪于智
                                      法　官  陳銘壎
                                      法　官  汪怡君
以上正本證明與原本無異。
施用第一級毒品部分，如不服本判決，應於收受送達後20日內向
本院提出上訴書狀，其未敘述上訴之理由者並得於提起上訴後20
日內向本院補提理由書（均須按他造當事人之人數附繕本）「切
勿逕送上級法院」。
其他部分不得上訴。
                                      書記官  賴怡孜
中　　華　　民　　國　　109 　年　　1 　　月　　22　　日